【裁判字號】    88,易,1202
【裁判日期】    891027
【裁判案由】    違反區域計劃法
【裁判全文】
臺灣桃園地方法院刑事判決                        八十八年度易字第一二二號
    公  訴  人  臺灣桃園地方法院檢察署檢察官
    被      告  甲○○
右列被告因違反區域計劃法案件，經檢察官提起公訴（八十七年度偵字第一五九九八
、一五０七三號），本院判決如左：
        主  文
甲○○共同違反管制使用土地，不依限變更土地使用恢復土地原狀，累犯，處有期徒
刑參月，如易科罰金，以佰元折算壹日。
        事  實
一、甲○○前曾於民國八十四年間因違反麻醉藥品管理條例案件，經本院判處有期徒
    刑五月，如易科罰金，以三百元折算一日，嗣經台灣高等法院駁回上訴而確定，
    於八十五年七月十七日易科罰金執行完畢，猶不警惕。明知侯家和與李萬得（二
    人均另案審理）所共有，而登記在李萬得名下（其中侯家和持分約三分之二、李
    萬得持分約占三分之一），坐落於桃園縣觀音鄉○○段第五八五、五九六、五九
    七、五九八、五九九地號等五筆土地，其面積分別為七五０平方公尺、一六四０
    平方公尺、三八０平方公尺、二０二０平方公尺、九五五０平方公尺，業經桃園
    縣政府編定為一般農業區農牧用地，不得做為堆置廢土或其他用途，詎李萬得乃
    與侯家和以先書立填土整地委託契約，再推由侯家和與甲○○於八十七年九月十
    二日訂立契約方式，自八十七年九月二十一日（起訴書誤載為同年月二十二日）
    起至同年十月六日止，未經核准於上開土地上，由甲○○僱用知情與其有犯意聯
    絡之挖土機司機陳仁宗（另案審理），開挖土地，供廢土業者棄置廢土，甲○○
    並向載運廢土之卡車司機，收取每台次新台幣（下同）五元至八百元之代價牟利
    ，共同違反非都市土地分區使用管制之限制，經桃園縣政府查獲後，於八十七年
    九月二十四日以八七府地用字第一一九二四一七號函通知甲○○限於八十七年十
    月六日前恢復原狀，詎其等三人於收受前開函件後仍未於期限內回復原狀，嗣分
    別於八十七年九月二十二日上午十一時三十分許、八十七年十月二十日下午三時
    二十分許為警在上址查獲。
二、案經桃園縣政府、桃園縣警察局大園分局移送台灣桃園地方法院檢察署檢察官偵
    查起訴。
        理  由
一、訊據被告甲○○固不諱言有填土行為，惟矢口否認有何違反區域計劃法之犯行，
    辯稱：上開土地上之坑洞並非伊所挖掘，且上開坑洞早已有積水，伊乃受侯家和
    之委託將坑洞填平以利種植牧草及養羊，係恢復土地原狀，並無違反區域計劃法
    云云。經查：右揭事實，業據移送機關函敘甚明，且證人即挖土機司機陳仁宗亦
    證稱：八十七年一月間有在上開地號土地開挖，後來因涉嫌盜採砂石被取締，當
    時去工作二天，這一次是第二次前往工作，雇主是甲○○，整地之土壤是砂石及
    磚塊等語，再者依警察機關於八十七年九月二十二日上午十一時三十分許、八十
    七年十月二十日下午三時二十分許查獲時所拍攝現現場照片顯示，上開地號土地
    上確有土堆（含有砂石、廢棄塑膠袋、雜物等）、挖土機、砂石車及舖設之鐵板
    等，有照片十一幀在卷可按，又本院依職權調閱八十七年易字二五五六號卷共同
    被告侯家和、李萬得涉嫌違反區域計劃法等案卷，上開地號土地，業經台灣桃園
    地方法院檢察署檢察官到場履勘，現場確有遭人挖掘及回填廢土等情，亦有勘驗
    筆錄乙紙附卷可，並有現場照片（影本）十八幀在卷足按，復有中壢地政事務所
    複丈成果圖在卷足稽，而觀之現場照片所示，既有石塊、磚塊、鐵條、廢棄塑膠
    袋、雜物等物，顯見上開地號土地所堆置者確係廢土無疑，而上開地號土地所填
    置之土壤係來自桃園縣大園工業區及台北市內湖區之廢土，且其向載運廢土之卡
    車司機每台次，分別收取五百元至八百元不等之費用等情，亦據被告甲○○坦認
    在卷，是果如被告甲○○所辯稱是填置良土以供種植牧草養羊，理應填置良土以
    利種植牧草，焉有填置廢棄土之理？而上開地號土地係農牧用地，被告甲○○等
    人未經核准，擅自作填倒廢土使用，亦經桃園縣政府函飭應於八十七年十月六日
    恢復土地原狀，而依觀音鄉公所查報之結果，尚未回復原狀，亦分別有桃園縣政
    府八十六年十二月二十日八六府地用字第二四九八二二號函、八十七年九月二十
    四日八七府地用字第一一九二四一七號函、八十七年十一月三日八七府地用字第
    二一三三二四號函各乙紙在卷足憑，顯見被告甲○○確係未經核准於前開地號土
    地填置廢土無疑，雖證人即共同被告侯家和供稱：其係請甲○○來幫忙將上開土
    恢復原狀云云，然上開地號土地所填置確係廢土，已如前述，證人侯家和上開證
    詞顯與事實不符，不足為被告有利之認定。此外，並有被告甲○○與侯家和所訂
    立之工程承攬契約書、贓證物品保管清單及侯家和與李萬得所書立之委託書各乙
    紙、暨上開地號土地所有權狀及土地登記謄本五紙在卷足憑，綜上，被告甲○○
    所辯顯均係事後卸責之詞，委無足採，本件事証明確，被告犯行均堪以認定。
二、核被告甲○○所為，係違反區域計畫法第十五條第一項非都市土地之分區管制使
    用規定，復不依桃園縣政府限期變更土地使用恢復土地原狀之命令，應依區域計
    畫法第二十二條之規定論處。被告甲○○與侯家和、李萬得、陳仁宗等人就前開
    犯罪有犯意之聯絡，行為分擔，均為共同正犯。又被告曾有如事實欄所載之犯行
    及執行情形，有台灣桃園地方法院檢察署刑案資料查註紀錄表、台灣高等法院被
    告全國前案紀錄表在卷可按，其於五年內再犯本案有期徒刑以上之罪，為累犯，
    應依法加重其刑。爰審酌被告之素行、犯罪之動機、目的、手段、所生危害、所
    受利益及犯罪後之態度等一切情狀，量處如主文所示之刑，並諭知易科罰金之折
    算標準，以示儆懲。至扣案之挖土機二部，尚非直接或專供本案犯罪所用之物，
    爰不於本案併予宣告沒收，附此敘明。
據上論斷，應依刑事訴訟法第二百九十九條第一項前段，區域計畫法第二十二條，刑
法第十一條前段、第二十八條、第四十七條、第四十一條，罰金罰鍰提高標準條例第
一條前段、第二條，判決如主文。
本案經檢察官呂理銘到庭執行職務。
中      華      民      國      八十九      年      十    月  二十七    日
                                臺灣桃園地方法院刑事第四庭
                                      法  官   邱滋杉
右正本證明與原本無異。
如不服本判決，應於判決送達後十日內，向本院提出上訴狀。
                                      書記官  許世賢
中      華      民      國      八十      年    □□    月    □□    日
附論罪科刑依據之法條：


司法院資訊處製作；財團法人民間司法改革基金會備份。
